臺灣橋頭地方法院民事裁定　　　　　110年度旗簡更一字第1號
原　　　告　行政院農業委員會林務局屏東林區管理處

法定代理人　楊瑞芬　
訴訟代理人　尤挹華律師
被　　　告　吳陳靖媖　（遷出國外，應受送達處所不明）
　　　　　　吳宗樹　　（遷出國外，應受送達處所不明）
　　　　　　吳宗牧　　（遷出國外，應受送達處所不明）
　　　　　　吳俊佑　
　　　　　　吳俊賢　
　　　　　　吳翠云　
　　　　　　吳哲羽　
上　一　人
法定代理人　武淑玲　　住同上
被　　　告　吳榮彬　　住高雄市○鎮區○○○街000巷0號
　　　　　　吳維剛　　住高雄市○○區○○路000號
　　　　　　吳維憲　　住同上
　　　　　　吳明華　　住高雄市○○區○○路000號
　　　　　　吳維忠　　住臺北市○○區○○路000巷00號11樓
上四人共同
訴訟代理人　宋國城律師
被　　　告　吳承彥　　住高雄市○○區○○路000號
　　　　　　吳幼婷　　（遷出國外，應受送達處所不明）
　　　　　　吳幼安　　（遷出國外，應受送達處所不明）
　　　　　　劉吳秀霞　住高雄市○○區○○路00號
　　　　　　陳吳秀玲　住高雄市○○區○○路000巷00弄00○0
　　　　　　　　　　　　號
　　　　　　吳邱玉美　住高雄市○○區○○路00○0 號
　　　　　　吳恭　　住同上
　　　　　　吳啟瑞　　住臺北市○○區○○○路○段000巷00
　　　　　　　　　　　　號6樓之2
　　　　　　吳勤香　　住新北市○○區○○路000巷00號4樓
　　　　　　吳秋香　　住臺北市○○區○○路○段000巷00號3
　　　　　　　　　　　　樓
　　　　　　吳明峻　　（遷出國外，應受送達處所不明）
　　　　　　吳明浩　　住高雄市○○區○○街000 號10樓
　　　　　　　　　　　（應受送達處所不明）
　　　　　　劉吳雪娥　住高雄市○○區○○街00號
　　　　　　吳淑琴　　住高雄市○○區○○○路000巷0弄00號
　　　　　　吳淑蓉　　住新北市○○區○○路○○○村0號7樓
　　　　　　吳淑欣　　住高雄市○○區○○路○段000號
　　　　　　吳文隆　　住高雄市○○區○○路000號
　　　　　　吳明建　　住新北市○○區○○路00巷00號3樓
　　　　　　吳昕潔　　住高雄市美濃區竹山溝1號
　　　　　　吳宣霈　　住高雄市○○區○○路000○0號6樓
　　　　　　鍾吳梅芳　住高雄市○○區○○路○段000巷00號
　　　　　　李吳玉修　住高雄市美濃區吉豐22號
　　　　　　李吳淑慧　住高雄市○○區○○街00巷0號
　　　　　　張吳淑賢　住高雄市○○區○○街00巷00號
　　　　　　宋吳淑貞　住高雄市○○區○○路000巷0號
　　　　　　吳淑燕　　住新北市○○區○○街00號9樓
　　　　　　黃貴聰　　住高雄市美濃區下九寮14號
　　　　　　劉黃貴妹　住高雄市美濃區龜山56號
　　　　　　劉黃玉妹　住高雄市○○區○○街○段000巷0號
　　　　　　傅曾喜娣　住高雄市○○區○○街00號
　　　　　　陳曾春蘭　住高雄市○○區○○路○段00號
　　　　　　曾金蘭　　住高雄市○○區○○街0○0號
　　　　　　宋曾庭香　住高雄市○○區○○街0○0號
　　　　　　　　　　　居高雄市○○區○○路000號
　　　　　　劉曾連娣　住新北市○○區○○街00巷0弄0號3樓
　　　　　　　　　　　居新北市○○區○○街00巷0弄0○0號
　　　　　　曾運娣　　住新北市○○區○○街000巷00號4樓
　　　　　　　　　　　居新北市○○區○○路00巷0弄00號1樓
　　　　　　林作淮　　住高雄市○○區○○路000號
　　　　　　林作獅　　（遷出國外，應受送達處所不明）
　　　　　　林興沅　　住高雄市○○區○○路000號
　　　　　　林美妹　　住高雄市○○區○○路○段000巷00號
　　　　　　林玉英　　住新北市○○區○○路○段000巷00弄0
　　　　　　　　　　　　0號2樓
　　　　　　劉源禎　　住臺北市○○區○○○路○段000巷00
　　　　　　　　　　　　號3樓
　　　　　　劉裕禎　　住高雄市○○區○○路00巷00號
　　　　　　劉瑞芳　　住新北市○○區○○路00巷0號4樓
　　　　　　劉瑞香　　住臺中市○○區○○○路○段000號8樓
　　　　　　　　　　　　之2
　　　　　　　　　　　居臺中市○○區○○路○段00號2樓之3
　　　　　　劉瑞蘭　　住高雄市○○區○○街00號
　　　　　　朱順德（即吳淑芳之承受訴訟人）
　　　　　　　　　　　住高雄市○○區○○街○段000巷0弄0
　　　　　　　　　　　　號
　　　　　　朱永瑞（即吳淑芳之承受訴訟人）
　　　　　　　　　　　住桃園市○○區○○街00巷0號
　　　　　　朱素誼（即吳淑芳之承受訴訟人）
　　　　　　　　　　　住桃園市○○區○○路000號13樓
　　　　　　　　　　　住桃園市○○區○○街00巷0號
　　　　　　劉濟民　　住高雄市○○區○○路000巷0弄0號
　　　　　　劉雪莉　　住同上
　　　　　　劉玉珠　　住同上
　　　　　　鍾吳秀清　住高雄市○○區○○街000號
　　　　　　楊吳秀娥　（遷出國外，應受送達處所不明）
　　　　　　　　　　　居新北市○○區○○路00號
　　　　　　楊吳秀春　住屏東縣○○鄉○○路000號
　　　　　　楊平正　　住屏東縣○○鄉○○路000號
　　　　　　楊平山　　住屏東縣○○鄉○○路000號
　　　　　　楊瑞薰　　住屏東縣○○市○○路000○0號
　　　　　　楊瑞麗　　住臺中市○區○○路000號14樓之2
　　　　　　　　　　　（應受送達處所不明）
　　　　　　劉俊英　　住桃園市○○區○○街0號
　　　　　　劉俊義　　住桃園市○○區○○路000巷0號
　　　　　　宋劉梅英　住臺中市○○區○○○○街00號
　　　　　　謝劉惠英　住高雄市○○區○○○街00號
　　　　　　劉清美　　住臺北市○○區○○○路000巷00號5樓
　　　　　　劉貴美　　住高雄市○○區○○街00○0號
　　　　　　吳冠毅　　（遷出國外，應受送達處所不明）
　　　　　　　　　　　居高雄市○○區○○路000 號
　　　　　　吳芹貞　　住臺北市○○區○○路000巷00號11樓
　　　　　　　　　　　（應受送達處所不明）
　　　　　　吳美靈　　（年籍不詳）
　　　　　　吳美光　　（年籍不詳）
　　　　　　吳其熊　　住臺北市○○區○○路○段000號2樓
　　　　　　吳苑香　　住臺北市○○區○○街000巷00號6樓
　　　　　　吳苑蘭　　住臺北市○○區○○○路○段000巷00
　　　　　　　　　　　　弄00號7樓
　　　　　　吳苑美　　住臺北市○○區○○路○段000號4樓
　　　　　　吳苑芷　　住臺北市○○區○○○路○段000巷0號
　　　　　　　　　　　　8樓之2
　　　　　　吳苑瑩　　住臺北市○○區○○○路○段000巷0弄
　　　　　　　　　　　　00○0號13樓
　　　　　　吳苑蓉　　住臺北市○○區○○○路○段000巷00
　　　　　　　　　　　　弄00號6樓
　　　　　　吳其城　　住臺北市○○區○○路○段000號6樓
　　　　　　齊吳苑春　住新竹市○區○○路00巷0號7樓
上　一　人
法定代理人　齊中治　　住同上
被　　　告　李吳苑芬　住屏東縣○○市○○○街00號
　　　　　　吳精博　　住高雄市○○區○○路000號4樓
　　　　　　吳嘉雄　　住高雄市○○區○○路○段000號
　　　　　　吳秋萍　　住臺東縣○○市○○○路000巷00弄0號
　　　　　　　　　　　　5樓
　　　　　　　　　　　居高雄市○○區○○路○段000號
　　　　　　吳孟禪　　住高雄市○○區○○街00巷0號
　　　　　　吳佩穎　　住臺中市○區○○○路000號6樓之13
　　　　　　吳佩珊　　住臺中市○區○○街00號6樓之7
　　　　　　吳泳樟　　住高雄市○○區○○路○段000號
　　　　　　吳夢萍　　住同上
　　　　　　吳夢清　　住高雄市○○區○○路○段000號
　　　　　　黎吳美純　住高雄市○○區○○路○段000號
　　　　　　陳麗坤　　住臺北市○○區○○○路000號7樓
　　　　　　吳凱霖　　（遷出國外，應受送達處所不明）
　　　　　　　　　　　居臺北市○○區○○○路000號7樓
　　　　　　曾財郎（即曾吳美智之承受訴訟人）
　　　　　　　　　　　住屏東縣○○市○○路00號之5
　　　　　　曾千紋（即曾吳美智之承受訴訟人）
　　　　　　　　　　　住高雄市○○區○○路000巷0號
　　　　　　　　　　　居高雄市○鎮區○○○街000號
　　　　　　曾麗玉（即曾吳美智之承受訴訟人）
　　　　　　　　　　　住高雄市○○區○○街00號9 樓
　　　　　　　　　　　居屏東縣○○市○○路00號之5
　　　　　　曾裕峻（即曾吳美智之承受訴訟人）
　　　　　　　　　　　住高雄市○○區○○路00號
　　　　　　曾鼎育（即曾吳美智之承受訴訟人）
　　　　　　　　　　　住屏東縣○○市○○路00號之5
上列當事人間請求返還土地等事件，本院裁定如下：
    主  文
本件被告齊吳苑春應由其法定代理人齊中治為承受訴訟人，續行
訴訟。
    理  由
一、按當事人喪失訴訟能力或法定代理人死亡或其代理權消滅者
    ，訴訟程序在有法定代理人或取得訴訟能力之本人，承受其
    訴訟以前當然停止；當事人不聲明承受訴訟時，法院亦得依
    職權，以裁定命其續行訴訟，民事訴訟法第170 條、第178
    條分別定有明文。經查，被告齊吳苑春經臺灣新竹地方法院
    於民國110 年5 月31日以110 年度監宣字第109 號裁定宣告
    為受監護宣告之人，該裁定於同年6 月4 日生效，並於同年
    8 月16日為戶籍登記，有前揭裁定、戶籍謄本可稽。是以，
    被告齊吳苑春已喪失訴訟能力，因其監護人即法定代理人齊
    中治迄未聲明承受訴訟，爰依前揭規定，依職權以裁定命其
    續行訴訟。
二、依民事訴訟法第178 條，裁定如主文。
中    華    民    國   110    年    10    月    25    日
                  旗山簡易庭  法      官  呂明龍
以上正本係照原本作成。
如對本裁定抗告須於裁定送達後10日內向本院提出抗告狀，並繳
納抗告費新臺幣1,000元。
中    華    民    國   110    年    10    月    25    日
                              書  記  官  潘維欣